# 请教陈版及各位高手，差异比较报告中差异情况说明如何写

提问人：lichun6 时间：2015-09-17 23:52:23
请教陈版及各位高手， 两年一期审计报告 ，从调整期初数开始，然后每年考虑当期需要调整的事项，企业未调。
在写差异情况说明 时是比较每期的期末数，那么需要在每期的差异 情况说明里都重复说对期初数调整导致的累积数吗？
可不可以加一个对期初数差异的说明 ，之后企业原始报表数视同已按期初调整事项续调，在此基础上再来分析当期原始报表数与期末审定数的差异？
矛盾之处是按此方法确定的企业原始报表数确实和企业自己的报出数不一样，质监办复核的老师也不认可这种方法。
但是，两年一期每一期的差异说明都需要重新描述对期初数的调整，好啰嗦啊。。。。

回答人：chenyiwei
原始报表应是企业在相应年度向税务机关报送的报表，或者经过当年度法定审计的报表。因此不能通过年初数的滚调人为改变原始报表数据。在说明每一年度的差异时，对以前年度的滚动调整的影响可以简要说明，并索引到前一年度的差异说明。

提问人：kxcpa 时间：2015-10-27 15:26:04
请教陈版，差异比较表中的原始报表数，是母、子公司原始报表直接简单加总，还是合并抵消后的数？看到有些公司对营业收入和营业成本的差异说明为“内部交易抵消调减xx元”，如果营业收入和营业成本在各公司单体报表上没有调整的话，这样的表述是否不正确？如果公司原来未编制合并报表，我可不可以用我合并调整表抵消分录代公司编制一份合并的原始报表，这样就不会因为合并报表调整分录而产生新的差异，是否可行？

回答人：chenyiwei
按理应当在原始合并报表中也应有合并抵销。但如果历史上没有编制过历史合并报表，按以前发行部的说法，也可以分别就母公司和每一个子公司分别说明个别报表层面的差异情况及原因，不一定专为了差异说明而编合并报表。

提问人：kxcpa 时间：2015-10-27 16:19:30
陈版，再追问一句，如果申报日是 8 月 31 日，不用报送所得税报表，那原始报表使用增值税申报表数还是直接将原始报表数视同等于审定数不体现差异？

回答人：chenyiwei
应使用报送给税务机关的中期报表（我理解还是需要在中期报送的）。很多情况下报税的中期报表是未经审计的，所以反而容易与申报报表之间出现差异。